【裁判字號】    99,交易,439
【裁判日期】    990930
【裁判案由】    過失傷害
【裁判全文】
臺灣板橋地方法院刑事判決             99年度交易字第439號
公  訴  人  臺灣板橋地方法院檢察署檢察官
被      告  甲○○
上列被告因過失傷害案件，經檢察官提起公訴（99年度偵字第44
93號），本院判決如下：
    主  文
甲○○因過失傷害人，處拘役伍拾日，如易科罰金以新臺幣壹仟
元折算壹日。
    事  實
一、甲○○於民國（下同）98年7 月20日15時40分許，騎用N38-
    826 號機車，沿台北縣板橋市○○○○○道上內側車道，往
    板橋方向行駛時，在行經同向前方由乙○○所騎用，行駛在
    機車道外側車道上之PNQ-801 號機車時，應注意汽車行駛時
    ，駕駛人應注意兩車併行之間隔，並隨時採取必要之安全措
    施，且按諸當時之天候、光線、路況等一切情狀，復無甲○
    ○不能注意之情形，竟疏未注意在行經乙○○所騎用上開PN
    Q-801 號機車左側旁時，與乙○○所騎用上開PNQ-801 號機
    車左側保持適當之間隔，而以上開N38-826 號機車車頭右側
    處撞及乙○○所騎用上開PNQ-801 號機車之後輪左側處，致
    乙○○因重心不穩而人車倒地，並因受有頭部外傷、顏面人
    中複雜性裂傷、右手裂傷、左手深度擦傷、雙膝挫傷、胸挫
    傷、下巴、前胸西側及左手四指擦傷之傷害。嗣甲○○於上
    開肇事後警員劉永華到場處理發覺上情前，先行主動向警員
    劉永華陳述上開肇事經過，並於事後接受本院之審判。
二、案經甲○○自首及乙○○訴由臺北縣政府警察局海山分局報
    請臺灣板橋地方法院檢察署檢察官偵查起訴。
    理  由
一、訊據被告甲○○固坦承於上開時地騎用上開N38-826 號機車
    行經告訴人乙○○所騎用上開PNQ-801 號機車左側旁時發生
    碰撞肇事，致告訴人乙○○因之受有上述傷害之結果，而有
    過失責任等情不諱，惟辯稱：本件車禍乙○○亦同有相當之
    過失責任云云。經查：本件肇事之現場為大漢橋上之機車道
    ，而該機車道上已以白虛線劃有內（左）、外（右）二車道
    ，此有現場圖及肇事現場照片12紙可憑，則被告於上開時地
    騎用上開N38-826 號機車沿內側車道行經告訴人乙○○所騎
    用，沿外側道行駛之上開PNQ-801 號機車左側旁時，自非屬
    「同一車道上，後車超越前車」之「超車」行為，而屬「兩
    車併行」之行為，合先敘明。茲被告於上開時地騎用上開N3
    8-826 號機車行經告訴人乙○○所騎用上開PNQ-801 號機車
    左側旁時發生碰撞肇事，致告訴人乙○○因之受有上述傷害
    之結果等情，業據被告於本院審理時供承不諱，核與告訴人
    乙○○此部分指訴之情節相符，復有道路交通事故調查報告
    表（一）（二）、現場圖、肇事現場、車輛照片12紙、告訴
    人乙○○所提出台北縣立醫院98年8 月29日出具之診斷證明
    書乙紙及告訴人乙○○受傷之照片6 紙，在卷可稽，足堪認
    定。又按「汽車行駛時，駕駛人應注意兩車併行之間隔，並
    隨時採取必要之安全措施」，道路交通安全規則第94條第3
    項定有明文，且按諸當時之天候、光線、路況等一切情狀，
    復無被告不能注意之情形，竟疏未注意在行經告訴人乙○○
    所騎用上開PNQ-80 1號機車左側旁時，與告訴人乙○○所騎
    用上開PNQ-801 號機車左側保持適當之間隔，而以上開N38-
    826 號機車車頭右側處撞及告訴人乙○○所騎用上開PNQ-80
    1 號機車之後輪左側處，致告訴人乙○○因重心不穩而人車
    倒地，並因受有頭部外傷、顏面人中複雜性裂傷、右手裂傷
    、左手深度擦傷、雙膝挫傷、胸挫傷、下巴、前胸西側及左
    手四指擦傷之傷害，則被告就告訴人乙○○所受上述傷害之
    結果，顯有過失責任，且其間亦存有相當因果關係，至為灼
    然。雖告訴人乙○○於本院審理時供稱其當時係行駛在上開
    機車道之內（左）側車道上遭被告自後追撞云云，惟不僅核
    與其本人於警詢中供稱其行駛在上開機車道之外（右）側車
    道上乙節不符，而核與被告於警詢中供稱告訴人乙○○原係
    行駛在上開機車道之右側車道相符，且告訴人乙○○於本件
    車禍發生後之歷次供述，若有前後互異之處，衡諸本件車禍
    情節及一般常理，以警詢時距案發時間最為接近，自應屬較
    堪採信，附此敘明。另被告亦辯稱本件車禍發生係因其於行
    經告訴人乙○○所騎用上開PNQ-801 號機車時，因告訴人乙
    ○○突然往左靠過來，才會發生碰撞肇事，告訴人乙○○就
    本件車禍亦有過失責任云云，惟被告此部分所辯，不僅業據
    告訴人乙○○本院審理時堅決否認在卷，且被告復未提出任
    何積極事證為憑，是被告事後空言指摘告訴人乙○○於上開
    時地突然往左靠過來云云乙節，顯係被告事後卸責之詞，不
    足採信。被告上開犯行已臻明確，應予依法論科。
二、核被告所為，係犯刑法第284 條第1 項前段之過失傷害罪。
    又被告於本件肇事後，警員劉永華到場處理發覺上情前，先
    行主動向警員劉永華陳述上開肇事之經過，此有台北縣政府
    警察局三峽分局道路交通事故肇事人自首情形紀錄表乙紙可
    佐，被告復於事後接受本院之審判，已符刑法第62條前段規
    定「自首」之要件，應依同法之規定，減輕其刑。爰審酌被
    告本件車禍之過失情節、告訴人乙○○所受傷害之輕重及被
    告犯罪後之態度等一切情狀，量處如主文所示之刑，並諭知
    易科罰金之折算標準，以資懲儆。
據上論斷，應依刑事訴訟法第299 條第1 項前段，刑法284 條第
1 項前段、第62條前段、第41條第1 項前段，刑法施行法第1 條
之1 第1 項、第2 項前段，判決如主文。
本案經檢察官吳孟竹到庭執行職務。
中    華    民    國    99    年    9     月    30    日
                    交通法庭  法  官  林 晏 鵬
以上正本證明與原本無異
如不服本判決應於送達後10日內向本院提出上訴狀
                              書記官  陳映孜
中    華    民    國    99    年    9     月    30    日
附錄法條：刑法第284條
中華民國刑法第284條
（過失傷害罪）
因過失傷害人者，處 6 月以下有期徒刑、拘役或 5 百元以下罰
金，致重傷者，處 1 年以下有期徒刑、拘役或 5 百元以下罰金
。
從事業務之人，因業務上之過失傷害人者，處 1 年以下有期徒
刑、拘役或 1 千元以下罰金，致重傷者，處 3 年以下有期徒刑
、拘役或 2 千元以下罰金。

司法院資訊處製作；財團法人民間司法改革基金會備份。
